臺灣宜蘭地方法院刑事判決
110年度易字第517號
公  訴  人  臺灣宜蘭地方檢察署檢察官
被      告  陳信宏



上列被告因竊盜案件，經檢察官提起公訴（110年度偵字第8241
號），被告於準備程序中就被訴事實為有罪之陳述，經本院告知
被告簡式審判程序之要旨，並聽取當事人之意見後，裁定改依簡
式審判程序審理，並判決如下：
    主    文
乙○○犯攜帶兇器竊盜罪，共貳罪，各處有期徒刑陸月，如易科罰
金，均以新臺幣壹仟元折算壹日；又犯竊盜未遂罪，處拘役參拾
日，如易科罰金，以新臺幣壹仟元折算壹日；又犯竊盜罪，處拘
役伍拾日，如易科罰金，以新臺幣壹仟元折算壹日。所處有期徒
刑部分，應執行有期徒刑拾月，如易科罰金，以新臺幣壹仟元折
算壹日。所處拘役刑部分應執行拘役陸拾日，如易科罰金，以新
臺幣壹仟元折算壹日。
扣案之螺絲起子壹支沒收。
    犯罪事實
一、乙○○意圖為自己不法之所有，基於竊盜之犯意，分別於：
（一）民國110年6月3日15時9分許，在新北市鶯歌區鳳三路之路
      邊停車格，見丙○○所有車牌號碼000-0000號自用小客車停
      放該處，以其所有客觀上可供兇器使用之螺絲起子1支，
      將該車之前後車牌2面拆卸後竊取之（業經警查扣後發還
      丙○○保管）。
（二）110年10月15日11時許，駕駛懸掛上開竊取之車牌號碼000
      -0000號車牌之自小客車，前往宜蘭縣宜蘭市191線公路與
      雪隧路之「宜蘭共乘停車場」，以其所有客觀上可供兇器
      使用之螺絲起子1支，將甲○○所使用車牌號碼000-0000號
      自用小客車（車主為甲○○之母親李美秀）之前後車牌2面
      拆卸後竊取之（業經警查扣後發還甲○○保管）。
（三）110年11月5日2時49分許，駕駛懸掛上開竊取車牌號碼000
      -0000號車牌之自小客車，前往宜蘭縣○○鄉○○路00號前空
      地，徒手開啟戊○○所有車牌號碼0000-00號自用小客車之
      未上鎖車門，將頭、手伸進車內搜尋財物，惟未竊得有價
      值之財物而未遂。
（四）乙○○於犯罪事實（三）所示時、地實行竊盜未遂犯行後，
      見丁○○所有車牌號碼0000-00號自小客車停放附近，徒手
      開啟該自小客車之未上鎖車門，在車內副駕駛座前處竊得
      丁○○所有價值新臺幣（下同）4000元之振興五倍券，得手
      後供己花用。
二、案經丁○○訴由宜蘭縣政府警察局礁溪分局報告臺灣宜蘭地方
    檢察署檢察官偵查起訴。
    理    由
一、上開犯罪事實，業據被告乙○○於警詢、檢察官偵訊及本院審
    理時均坦承不諱，核與被害人即證人丙○○、甲○○、戊○○、證
    人即告訴人丁○○於警詢之指述相符，並有被告所有之螺絲起
    子1支扣案及宜蘭縣政府警察局礁溪分局扣押筆錄、扣押物
    品目錄表、車輛詳細資料報表各1份、失車-案件基本資料詳
    細畫面報表、贓物認領保管單各2份、監視器錄影畫面擷取
    照片及現場照片共42張等在卷可證，足認被告任意性之自白
    與事實相符，可以採信。是本件事證明確，被告上開竊盜犯
    行均堪以認定，應予依法論科。
二、按刑法第321條第1項第3款攜帶兇器竊盜罪，係以行為人攜
    帶兇器竊盜為其加重條件，此所謂兇器，其種類並無限制，
    凡客觀上足對人之生命、身體、安全構成威脅，具有危險性
    之兇器均屬之，且祇須行竊時攜帶此種具有危險性之兇器為
    已足，並不以攜帶之初有行兇之意圖為必要（最高法院79年
    台上字第5253號判例參照）。經查，被告持扣案之螺絲起子
    拆卸犯罪事實（一）、（二）所示被害人所有自小客車車牌
    後竊取，而該螺絲起子質地堅硬，前端尖銳，客觀上足對人
    之生命、身體、安全構成威脅而具有危險性，當屬兇器無疑
    。故核被告就犯罪事實（一）、（二）所為，均係犯刑法第
    321條第1項第3款之攜帶兇器竊盜罪；就犯罪事實（三）所
    為，係犯刑法第320條第3項、第1項之竊盜未遂罪，被告已
    著手實行竊盜行為，惟未竊得任何財物，犯罪尚屬未遂，為
    未遂犯，爰依刑法第25條第2項之規定，按既遂犯之刑減輕
    之；就犯罪事實（四）所為，係犯刑法第320條第1項之竊盜
    罪。被告所犯上開4罪之犯意各別，時間不同，應予分論併
    罰之。
三、爰審酌被告前有傷害、竊盜之前案紀錄（不構成累犯），有
    臺灣高等法院被告前案紀錄表1份在卷可稽，素行欠佳，不
    思以正當方式獲取所需，竟以竊盜之非法方式不勞而獲，法
    治觀念淡薄，未知尊重他人之財產法益，對社會治安產生負
    面影響，竊取之車牌業經警查扣發還被害人保管，造成之損
    害已獲控制，兼衡被告業與告訴人丁○○達成和解，有本院11
    1年度附民字第11號和解筆錄（見本院卷第123頁）在卷可憑
    ，暨其為高職畢業之智識程度，以打零工維生，離婚、育有
    2名未成年子女，家庭經濟生活狀況勉持及犯後均坦承犯行
    之態度等一切情狀，分別量處如主文所示之刑及均諭知易科
    罰金之折算標準。另審酌被告所犯為相同罪質之罪、入監執
    行後對被告矯正之行刑效益，以及被告所犯數罪所反應出之
    人格特性、手段，並權衡審酌其責任與整體刑法目的及相關
    刑事政策等，本於合於目的性、妥當性、比例原則、公平正
    義、罪刑相當原則等情，就所處有期徒刑、拘役刑部分，分
    別定其應執行之刑及均諭知易科罰金之折算標準。
四、沒收：
（一）按「供犯罪所用、犯罪預備之物或犯罪所生之物，屬於犯
      罪行為人者，得沒收之。但有特別規定者，依其規定」，
      刑法第38條第2項定有明文。經查，扣案之螺絲起子1支，
      為被告所有供犯罪事實（一）、（二）所使用之工具，業
      據被告供陳在卷，爰依前開規定諭知沒收之。
（二）按「犯罪所得已實際合法發還被害人者，不予宣告沒收或
      追徵」，刑法第38條之1第5項定有明文。經查，被告就犯
      罪事實（一）、（二）所竊得之自小客車車牌4面業經警
      查扣，並分別發還被害人丙○○、甲○○保管，有贓物認領保
      管單2份（見偵卷第30、31頁）在卷可稽，就上開犯罪所
      得爰不予宣告沒收之。
（三）又按「犯罪所得，屬於犯罪行為人者，沒收之。前二項之
      沒收，於全部或一部不能沒收或不宜執行沒收時，追徵其
      價額」、「宣告前二條之沒收或追徵，有過苛之虞、欠缺
      刑法上之重要性、犯罪所得價值低微，或為維持受宣告人
      生活條件之必要者，得不宣告或酌減之」，刑法第38條之
      1第1項前段、第3項、第38條之2第2項分別定有明文。經
      查，被告就犯罪事實（四）所竊得價值4000元之振興五倍
      券，為被告之犯罪所得，本應依前開規定予以宣告沒收或
      追徵，惟被告於本院審理時業與告訴人丁○○達成和解，如
      前所述，本院認若再就被告之犯罪所得予以宣告沒收或追
      徵，不免有過苛之虞，爰依刑法第38條之2第2項之規定，
      不予宣告沒收或追徵，附此敘明。　　　
據上論斷，應依刑事訴訟法第273條之1第1項、第299條第1項前
段，刑法第321條第1項第3款、第320條第1項、第3項、第25條、
第41條第1項前段、第8項、第51條第5款、第6款、第38條第2項
，刑法施行法第1條之1第1項，判決如主文。
本案經檢察官張立言提起公訴，檢察官劉憲英到庭執行職務。
中　　華　　民　　國　　111 　年　　1 　　月　　27　　日
                       刑事第三庭法  官  許乃文
以上正本證明與原本無異。　　　　　　　　　
如不服本判決應於收受本判決後20日內向本院提出上訴書狀，並
應敘述具體理由。若未敘述理由者，應於上訴期間屆滿後20日內
向本院補提理由書狀(均須按他造當事人之人數附繕本)。
                                 書記官  葉瑩庭
中　　華　　民　　國　　111 　年　　1 　　月　　27　　日
附錄本案論罪科刑法條：
中華民國刑法第320條
意圖為自己或第三人不法之所有，而竊取他人之動產者，為竊盜
罪，處5年以下有期徒刑、拘役或50萬元以下罰金。
意圖為自己或第三人不法之利益，而竊佔他人之不動產者，依前
項之規定處斷。
前二項之未遂犯罰之。
中華民國刑法第321條
犯前條第 1 項、第 2 項之罪而有下列情形之一者，處 6 月以
上 5 年以下有期徒刑，得併科 50 萬元以下罰金：
一、侵入住宅或有人居住之建築物、船艦或隱匿其內而犯之。
二、毀越門窗、牆垣或其他安全設備而犯之。
三、攜帶兇器而犯之。
四、結夥三人以上而犯之。
五、乘火災、水災或其他災害之際而犯之。
六、在車站、港埠、航空站或其他供水、陸、空公眾運輸之舟、
    車、航空機內而犯之。
前項之未遂犯罰之。